臺灣士林地方法院交通事件裁定　　　　95年度交聲字第1157號
原處分機關　臺北市交通事件裁決所
異　議　人
即受處分人　乙○○
上列異議人即受處分人因違反道路交通管理處罰條例案件，對於
臺北市交通事件裁決所民國95年11月21日北市裁二字第裁22-AEV
256012號裁決聲明異議（原舉發案號：臺北市政府警察局舉發違
反道路交通管理事件通知單北市警交字第AEV256012 號），本院
裁定如下：
    主  文
異議駁回。
    理  由
一、按交岔路口、公共汽車招呼站10公尺內、消防栓、消防車出
    入口5 公尺內不得臨時停車；禁止臨時停車處所不得停車，
    道路交通安全規則第111 條第1 項第2 款、第112 條第1 項
    第1 款分別定有明文。又按汽車駕駛人在禁止臨時停車處所
    停車者，處新臺幣（下同）600 元以上1 ,200 元 以下罰鍰
    ，道路交通管理處罰條例第56條第1 項第1 款規定甚明。「
    臨時停車」，係指車輛因上、下人、客，裝卸物品，其引擎
    未熄火，停止時間未滿3 分鐘，保持立即行駛之狀態；「停
    車」，則指車輛停放於道路兩側或停車場所，而不立即行駛
    者，此觀道路交通管理處罰條例第3 條第9 款、第10款規定
    自明。
二、原處分意旨略以：異議人即受處分人乙○○於民國95年11月
    6 日11時5 分許，將車牌號碼8B-6391 號自用小客車停放於
    臺北市○○路上，經臺北市政府警察局士林分局（下稱士林
    分局）製單舉發「在禁止臨時停車處所停車」違規，依道路
    交通管理處罰條例第56條第1 項第1 款，處罰鍰900 元。
三、異議意旨略以：該日異議人小孩謝尚瑾因上吐、下瀉、發高
    燒至臺北市士林區林小兒科急診，異議人接獲通知即駕車到
    場，將汽車停靠路邊，並留另一可駕車之友人於車上，以備
    隨時移動車輛，異議人隨即衝入醫院，再抱孩子衝回車上準
    備離去，前後不逾2 分鐘，詎員警不聽異議人解釋說明，逕
    開罰單，態度惡劣，其執法實失情、理、法之平，爰依法聲
    明異議云云。
四、經查：
(一)異議人於上揭時間駕駛之車牌號碼8B-6391 號自用小客車在
    公車站牌10公尺內停車之事實，業據異議人自承在卷（見本
    院96年2 月9 日訊問筆錄及異議人95年11月7 日填具之交通
    違規案件陳述書），並經證人即舉發本件交通違規之士林分
    局員警甲○○結證屬實（見同上筆錄），復有舉發違反道路
    交通管理事件通知單1 份在卷可佐，堪以認定異議人將車輛
    停放於公共汽車招呼站10公尺內。又異議人於本院訊問時自
    承：因留在副駕駛座之異議人之母不會開車，因此離開車輛
    時有將車輛熄火等語（見同日訊問筆錄），證人甲○○亦證
    稱：當時異議人之車輛在熄火狀況，駕駛座上無人等語（見
    同上筆錄），揆諸首揭規定，其車輛已未保持得立即行駛之
    狀態，應屬「停車」而非「臨時停車」。綜上，該路段依道
    路交通安全規則第111 條第1 項第2 款規定，為禁止臨時停
    車處所，異議人將上揭小客車熄火停放於上揭路段，確已該
    當在禁止臨時停車處所停車之交通違規行為。
(二)異議人提起本件異議，無非以其係因子在病中，需人攙扶，
    方將車輛停放該處，且停車時間短暫，並未實際影響交通，
    然員警竟不顧念上揭情狀逕開立罰單，執法不合情理等節為
    據。然查：異議人確有違規情事，已如前述，況異議人將車
    輛停放該處，影響公車乘客上下車，且造成後方機車無法通
    過等情，亦據證人甲○○結證明確（見同上訊問筆錄），顯
    見異議人為圖一己便利而違規停車，造成該處交通阻塞及公
    車乘客上下車之危險，影響公共利益甚鉅，員警依規定舉發
    ，難謂有失情理。且按：義務衝突以履行一方之義務除侵害
    他方之義務外，別無他法為其要件之一，最高法院95年度臺
    上字第2238號判決可資參照。異議人依法固負有照護其子女
    之義務，惟亦有依交通法令行車之義務，上開二義務是否確
    有衝突之情事，則須視履行一方之義務，是否以侵害他方義
    務外別無他法。訊據異議人自承車上尚有其母等語（見同上
    訊問筆錄），足見應可使其母下車往接其子而照護之，或將
    車輛停放於不妨礙交通之處後，再行攙扶其子至車上，且依
    其子病狀觀之，尚非病重危篤至須將車輛停放於該禁止停車
    處所，否則無法救護，是異議人除違反交通法令外，尚有他
    法得履行照護義務，其主張自難該當於義務衝突之要件。從
    而，本件違規事證明確，員警依法舉發，並無不當，且核上
    開違規行為亦無超法規阻卻違法事由存在，異議人前揭所辯
    ，均無法免除其違反前揭道路交通管理處罰條例之可歸責性
    。
五、綜上所述，異議人確有於前揭時、地在禁止臨時停車處所停
    車之違規行為，原處分機關依道路交通管理處罰條例第56條
    第1 項第1 款規定，處異議人罰鍰900 元，洵屬適法，本件
    聲明異議為無理由，應予駁回。
據上論斷，應依道路交通案件處理辦法第19條，裁定如主文。
中　　華　　民　　國　　96　　年　　4 　　月　　30　　日
　　　　　　　　　  交通法庭法　官  汪梅芬
以上正本證明與原本無異。
如不服本裁定，應於送達後5日內，向本院提出抗告狀。
                            書記官  張馨尹
中　　華　　民　　國　　96　　年　　4 　　月　　30　　日
